臺灣高等法院刑事判決　　　　　　　　　　　　九十三年度重上更(三)字第四五號
　　上　訴　人
　　即　被　告　甲○○
　　選任辯護人　彭國能律師
　　上　訴　人
　　即　被　告　丙○○
　　選任辯護人　周威良律師
　　　　　　　　李振林律師
右上訴人因貪污治罪條例等案件，不服臺灣板橋地方法院八十六年度訴字第二八九七
號，中華民國八十七年九月三日第一審判決（起訴案號：台灣板橋地方法院檢察署八
十六年度偵字第一一三０七號），提起上訴，判決後，經最高法院第三次發回更審，
本院判決如左：
    主  文
原判決關於丙○○暨甲○○共同依據法令從事公務之人員，藉端勒索財物部分，均撤
銷。
甲○○公務員假藉職務上之權力，以脅迫使人行無義務之事，處有期徒刑陸月，如易
科罰金以參佰元折算壹日。
丙○○無罪。
    事  實
一、甲○○（另對於主管之事務直接圖利及隱匿他人刑事證據部分業經判決無罪確定
    ）係臺北縣警察局土城分局刑事組小隊長，負責轄區內刑事案件之偵辦等相關業
    務，民國（下同）八十五年九月二十日凌晨一時至二時許（起訴書及原審判決書
    均記載為同年月十九日深夜），甲○○帶同其小隊之隊員丙○○二人在臺北縣土
    城市○○路○段二一四號前巡查時，查獲另案被告張証結（起訴書及原審判決書
    均記載為張証結，所犯違反麻醉藥品管理條例部分已經判決確定）持有安非他命
    ，乃帶往上址六樓即張証結與盧國住之居所查證，因發現屋內有原屋主張漢民入
    獄前所留之傳真機及六合彩明牌之書本，甲○○即聯絡之同組警員乙○○（另經
    檢察官為處分不起訴）及清水派出所二名員警廖振宏、黃榮靖前來支援，將張証
    結及在場之盧國住、李宗韋、鍾崇維（起訴書記載為鍾崇漢）等人帶回該分局刑
    事組調查。甲○○經調查後，明知所帶回之盧國住等人，除張証結涉嫌違反麻醉
    藥品管理條例罪，應予留置偵訊外，盧國住、李宗韋及鍾崇維等三人所涉嫌疑尚
    有未足，應予釋回，惟因查知盧國住有前科紀錄且值假釋期間，甲○○為求辦案
    之績效，明知盧國住並無提供違反槍砲彈藥刀械管制條例線索之義務，竟假藉其
    擔任刑事組小隊長之權力，單獨起意脅迫盧國住必須提供槍枝線索，以供其查獲
    未曾使用之制式手槍一枝，否則，將以現場查獲之證據資料將盧國住移送法辦並
    撤銷盧國住之假釋，盧國住迫於情勢無奈應允，乃於同日上午八時許至十一時三
    十分許，先以電話向其友人詢問有關購買槍枝之管道，甲○○乃於同日下午帶同
    無犯意聯絡之隊員丙○○、乙○○協同盧國住返回盧國住上開居所，再由經盧國
    妥，以一支制式手槍售價新臺幣（下同）三十萬元成交後，同日深夜即由盧國住
    囑李宗韋先攜款二十五萬元，由甲○○帶同所屬小隊隊員無犯意聯絡之丙○○、
    乙○○，駕駛警用偵防車南下，陳金榮因知悉警方涉入本件槍枝買賣，乃囑胞弟
    陳信壹在臺南縣佳里鎮「捷報撞球場」等候，俟李宗韋抵撞球場後，由陳信壹乃
    交付一支不具殺傷力之仿九０式之玩具手槍，並當場收取現款二十五萬元，甲○
    ○於返回途中發現為不具殺傷力之玩具手槍並未帶回而作罷。
二、案經法務部調查局臺北縣調查站（下稱調查站）於八十五年九月二十日上午監聽
    盧國住涉嫌販賣毒品案件時，由監聽內容查悉上情，並移送臺灣板橋地方法院檢
    察署檢察官偵查起訴。
    理  由
一、訊據上訴人即被告甲○○矢口否認右開犯行，辯稱：伊係為辦案之績效，沒有不
    法目的，因盧國住當時要求不要移送張証結，主動提供伊大條案件，盧國住就主
    動提到槍枝的線索，伊沒有羅織罪名，當時只移送張証結，後來是盧國住自己打
    電話找槍，伊不知其用意，伊僅以此方式吸收線民，不清楚盧國住聯絡過程，盧
    國住找李宗韋帶伊等人南下，南下沒有找到人，也不知是否有帶錢下去，槍也沒
    有找到等語。
二、經查：（一）、被告甲○○係臺北縣警察局土城分局刑事組小隊長，負責轄區內
    刑事案件之偵辦等相關業務，業經證人即該分局刑事組組長林仁發於偵審中證述
    明白（參偵字卷第一五○頁反面至第一五一頁反面、原審卷第一四三頁正面），
    並為被告甲○○所是認；（二）、被告甲○○於八十五年九月二十日凌晨一時至
    二時許，帶同其小隊之隊員即同案被告丙○○二人在臺北縣土城市○○路○段二
    一四號前巡查時，查獲另案被告張証結持有安非他命，乃帶往上址六樓即張証結
    與盧國住之居所查證等情，業經被告甲○○供承明白，並經證人即同案被告丙○
    ○於調查站詢問、檢察官訊問以及原審訊問時（參偵字卷第九頁反面、第五四頁
    反面、原審卷第二○頁反面），以及證人李宗韋於本院前審訊問時證述屬實（參
    本院上更一字卷第一二三頁），核與證人即張証結於其所涉麻醉藥品管理條例案
    件之警詢、檢察官訊問時供述情節相符（參參他字卷二三頁正面），堪認屬於實
    情。至於證人李宗韋於調查站證稱：係被告甲○○先進入盧國住之居所，張証結
    才從外面進到六樓客廳，再由甲○○搜身，在張証結褲袋內搜出安非他命等語（
    參偵字卷第一二五頁反面），另證人盧國住於調查站證稱：當日凌晨一、二時左
    右，被告甲○○到伊住處臨檢，喝令伊等在沙發上坐好，並打電話叫警力支援，
    在現場查扣張漢民所有的傳真機一台、賣六合彩明牌的資料及計算機，要把伊三
    人帶走時，剛好同居人張証結回來，即被搜出一包安非他命等語（參他字卷第九
    七頁反面、第九八頁正面），兩人就張証結進入住處之時間，核與上開證詞不符
    ，再參諸後述理由，證人李宗韋、盧國住之上開有關張証結進入屋內時間之證詞
    ，尚不足採信；（三）、被告甲○○查獲張証結持有安非他命後，隨即帶同張証
    結進入六樓張証結、盧國住之居所，發現屋內有原屋主張漢民入獄前所留之傳真
    機及六合彩明牌之書本，被告甲○○即聯絡之同組警員乙○○及清水派出所二名
    員警廖振宏、黃榮靖前來支援，將張証結及在場之盧國住、李宗韋、鍾崇維等人
    帶回該分局刑事組等情，除經證人丙○○證述屬實，如前所述外，並經證人即警
    員乙○○（參偵字卷第六頁反面至第四頁反面、第五二頁反面、第五三頁正面、
    本院上訴卷第九○頁正反面）、廖振宏（參偵字卷第一五頁反面至第一六頁反面
    ）、黃榮靖（參偵字卷第一八頁反面至第二○頁正面）於偵查中證述明白，證人
    李宗韋於調查站詢問時亦證稱：被告甲○○在屋內有搜索到傳真機及簽賭六合彩
    資料，並將之裝入塑膠袋內，連人帶回分局等語（參偵字卷第一二五頁反面、第
    一二六頁正面、他字卷第一○四頁反面），另證人盧國住於調查站詢問時亦證稱
    ：當時確有查扣張漢民所有的傳真機一台、賣六合彩明牌的資料等語，如前所述
    ，堪信為真。又另案被告張証結因涉嫌違反麻醉藥品管理條例案件，經被告甲○
    ○所屬之刑事組小隊詢問後移送台灣板橋地方法院檢察署偵辦，檢察官訊問後以
    二萬元交保候傳，嗣經檢察官簽請移轉台灣嘉義地方法院檢察署偵辦，並有張証
    結違反麻醉藥品管理條例案卷影本在卷可按（參他字卷二○頁至第四○頁）；（
    四）、被告甲○○於盧國住居所查獲上情後，將盧國住帶回分局，盧國住顯然並
    未涉及違反槍砲彈藥刀械管制條例之犯罪，如前所述。惟被告甲○○因查知盧國
    藥刀械管制條例線索之義務，竟假藉其擔任刑事組小隊長之權力，單獨起意脅迫
    盧國住必須提供槍枝線索，以供其查獲未曾使用之制式手槍一枝，否則，將以現
    場查獲之證據資料將盧國住移送法辦並撤銷盧國住之假釋等情，並經證人盧國住
    於調查站證稱：「甲○○直接告訴我，我有前科，又在假釋中，現在只要隨便一
    條，就可以把我移送，撤銷假釋，我當時聽了很害怕，而甲○○又向我表示，只
    要交出一把制式的手槍，不能改造的，要原的，乾淨的，就可以讓我無事返家，
    我當時告訴他，我真的沒辦法，又沒有玩過槍，但是甲○○一直逼我，並脅迫我
    ，若是不交，一定把我移送，甚且告訴我，他要叫抓到安非他命的嫌犯指認是向
    我買的，而且要好幾個來誣賴我，把我移送」（參他字卷第九八頁反面）、「甲
    ○○在辦公室叫我出來，我當時因偽造國幣假釋中，他要脅我，要我交出一把槍
    出來，他就不移送賭博案件」（參同上卷第一四四頁反面）、「因張証結身上帶
    安非他命，所以我們全部都被帶回土城分局，我們在警局被關在拘留室一個晚上
    ，到第二天早上，甲○○叫我交出一把槍，因他知道我有槍砲前科，當時我在假
    釋期間，我告訴他交不出槍砲，後來我說我願意出錢讓他自己去買，他還是不答
    應，要我無論如何一定要想辦法交出一枝制式手槍」（參本院上更二卷第四八頁
    ）、「丙○○都沒有與我講過話，叫我交槍的是甲○○」（參本院上更二卷第五
    一頁）、「（問：威脅你交出一把槍的人是否為丙○○？）不是，我一直都說是
    甲○○‧‧‧與我接洽的只有甲○○，其餘警員都沒有講話‧‧‧甲○○有說若
    我不交槍，要把我安個罪名，撤銷假釋」（參本院上更二卷第五二頁、第五三頁
    ）等語明白，徵諸被告甲○○於偵查中供承：放盧國住回去後，盧國住有提供槍
    枝線索，因盧國住曾答應要提供槍枝線索；伊知道盧國住在假釋中，向其表示天
    天釘住他，他就說要提供槍的線索；伊發現盧國住前科累累，且在假釋中，即以
    盧涉嫌六合彩賭博或安非他命等移送為由，要求盧國住提供槍枝線索，否則，他
    有可能被撤銷假釋，或可能被收押，盧國住迫於無奈，乃答應伊的要求；因盧國
    七頁正面、第五六頁反面、第一○三頁反面、第一一二頁正面），再衡諸被告甲
    ○○自承盧國住並未涉及賭博、安非他命之案件，盧國住於當時並無再提供槍枝
    線索之義務，亦無主動提供槍枝供警方破案之必要，應認證人盧國住之上開供詞
    為實情，被告甲○○辯稱：係盧國住主動提供線索，伊沒有施以脅迫等語，要係
    卸責之詞；（五）、被告甲○○確有脅迫盧國住提供槍枝線索，如前所述，盧國
    四捲以及通訊監察報告表在卷可按（參外放之證物袋以及他字卷第八頁至第十一
    頁資料）。又被告甲○○於八十五年九月二十日晚上帶同其小隊隊員以及盧國住
    所委派之小弟南下取槍等情，除經被告甲○○供承在卷外，並經證人即同案被告
    丙○○，以及證人乙○○、李宗韋分別於偵審中證述明白，並有台北縣警察局土
    城分局八十八年四月十九日土警刑昇字第六九三五號函及該分局三組員警出入及
    領用槍彈無線電登記簿在卷可參（證物原本並未釘入卷內）（登記簿確有被告甲
    ○○與隊員乙○○、丙○○九月二十日二十三時南下查案之紀錄，惟在登記上誤
    載為六月二十日），參諸證人盧國住於偵查中證稱：甲○○說有槍沒有人不合邏
    輯，要在監服刑之張漢民坦承持槍，還要一個中間人證明持槍，但伊沒有答應等
    語（參偵查卷第一一二頁反面、第一一三頁正面），另於本院前審證稱：甲○○
    叫伊交出一把槍，伊告訴他伊交不出槍，伊說伊願意出錢讓他自己買，他還是不
    答應等語（參本院上更二卷第四八頁），證人李宗韋於檢察官訊問時供稱：盧國
    一二三頁正面），證人張証結於檢察官訊問時亦證稱：甲○○一直要盧國住交出
    一把槍，本來盧國住要給他錢，但警察不要等語（參他字卷第一二九頁正面），
    堪認被告甲○○當時南下帶隊依盧國住提供之線索取槍，並經報備登記，確係為
    求績效辦案，尚無欲將取得槍枝據為私有之意圖，隊員乙○○、丙○○聽從被告
    甲○○之指揮，亦無法遽認與被告甲○○具有犯意之聯絡；（六）、本院前審曾
    囑託台南地方法院訊問證人陳金榮，證人陳金榮證稱：盧國住確有與伊以電話聯
    絡代為訂購制式手槍一枝，伊向綽號小王聯絡，小王原本出價三十五萬元，惟伊
    跟小王說盧國住急著找槍，請小王以三十萬元出售，王小才同意，當天伊只有打
    電話給伊弟弟陳信壹，請他當天到捷報撞球場等台北下來的人，伊沒有接觸到槍
    ，期間小王有打電話問陳信壹對方為何沒有人下來，陳信壹打電話問伊，伊打電
    話給盧國住，盧國住跟伊說，他請乾兒子及一位板橋的刑警一同下來取槍，伊得
    知消息後馬上打電話給小王，跟小王說，有一位刑警要一同來取槍，看你要不要
    交槍，小王聽了很不高興，說為何麼要帶刑警下來，就將電話掛斷，當天有無交
    槍，伊不清楚，據陳信壹告訴伊，當天有人在花盆下拿一包用垃圾袋包裹之東西
    等語（參本院上更一卷第二一九頁），核與證人陳信壹於本院證稱：陳金榮綽號
    金剛，是伊哥哥，伊當天晚上有去捷報撞球場，伊哥哥叫伊等人，當晚有兩個人
    從台北下來，要找金剛，伊哥哥說只要對他們說在外面就可以，所以伊就對他們
    說到對面花盆那裡，伊告訴他們後，仍繼續撞球，再來之事沒印象等語之情形相
    符（參本院上更一卷第一六五頁至第一六七頁、第一六九頁），參諸證人陳金榮
    之上開證詞，應認出售槍枝之人已經知悉買槍之人與刑警前來，參諸本件買槍之
    事要係被告甲○○對於盧國住之脅迫，應屬偶發事件，買賣槍枝之雙方互不熟識
    ，出售槍枝之人是否可能依約出售真槍，干冒風險陷自己於重罪，已生懷疑。況
    公訴人所指南下取槍之槍枝並未扣案，該槍枝是否具有殺傷力，無法加以鑑定，
    另參諸證人張証結於調查站供稱：「另外在前述甲○○等人到我們住處泡茶‧‧
    ‧我亦從其中一位便衣口中聽到他說盧董（即盧國住）交的是一把兩光槍（即便
    宜貨），可以確認」等語（參他字卷第一一八頁正反面），證人李宗韋於偵查中
    證稱：乙○○當場說槍是塑鋼等，好像是克拉克加長型塑鋼管等語（參他字卷第
    一○七頁正面、第一○八頁正面），而證人陳金榮本身所涉販賣槍枝與盧國住之
    刑事案件，檢察官以其雖有販賣予盧國住，但並未查獲該槍，無人曾經實際使用
    、測試該槍，不得逕以推測方式認該槍有殺傷力，予以不起訴處分，有台南地方
    法院檢察署檢察官八十七年度偵字第五二號不起訴處分書在卷可按（參原審卷第
    一一三頁），堪認被告甲○○南下並未取得公訴人所指之制式手槍，被告甲○○
    又堅決否認之，依罪疑惟輕之法理，應認被告甲○○帶隊南下並未取得制式手槍
    ，而係取得一把不具殺傷力之玩具手槍。又本件並無證據證明被告甲○○將該把
    不具殺傷力之玩具手槍據為己有，被告甲○○亦堅決否認，應認被告甲○○並未
    隱匿該把不具殺傷力之玩具手槍。至於盧國住是否確實交待李宗韋攜帶二十五萬
    元交付與陳信壹，再轉交予陳金榮，嗣後再由盧國住以匯款方式再將五萬元匯入
    林金盆之帳戶內，姑不論證人陳金榮於本院前審囑託台南地方法院訊問時加以否
    認，本件被告甲○○南下就取槍一節，係為求辦案績效，如前所述，應認被告甲
    ○○此部分並無犯罪故意，是買槍之金錢交付與否與本件犯罪構成要件無關，無
    庸於判決內深究，附此敘明。綜上所述，被告甲○○所辯，要係卸責之詞，不足
    採信。本件事證明確，被告甲○○之犯行，堪以認定，應依法論科。
三、核被告甲○○所為，係犯刑法第三百零四條第一項前段以脅迫使人行無義務事之
    強制罪。被告甲○○於行為時，身為執勤警員，為求績效竟假藉職務上之權力，
    脅迫盧國住提供槍枝線索，應依刑法第一百三十四條加重其刑。公訴人雖未就上
    開罪名提起公訴，惟其起訴之社會基本事實與本院認定者同一，本院自得變更起
    訴法條。
四、原審認被告罪證明確，予以論罪科刑，固非無見，惟認被告所為係犯八十五年十
    月二十三日修正前貪污治罪條例第四條第一項第二款之藉端勒索財物罪以及刑法
    第三百零二條第一項私行拘禁罪，於法不合。被告上訴意旨否認犯罪雖不足取，
    惟原判決既有上開可議之處，自應由本院將被告甲○○上開部分撤銷改判。爰審
    酌被告犯罪之動機、手段，且使警察人員之聲譽嚴重受損，被告犯罪後均否認犯
    行等一切情狀，量處如主文所示之刑，並諭知易科罰金之折算標準示懲。
五、公訴意旨另以：被告丙○○於右開犯罪事實欄所認定之時間地點，始終與被告甲
    ○○共同辦案，除違法拘禁盧國住、李宗韋、鍾崇維三人，並藉端共犯向盧國住
    勒索制式手槍，因認被告丙○○、甲○○共犯有八十五年十月二十三日修正前貪
    污治罪條例第四條第一項第二款之藉端勒索財物以及刑法第三百零二條第一項私
    行拘禁罪嫌。按犯罪事實應依證據認定之，無證據不得認定其犯罪事實，刑事訴
    訟法第一百五十四條第二項定有明文。又按認定犯罪事實所憑之證據，雖不以直
    接證據為限，間接證據亦包括在內；然無論直接或間接證據，其為訴訟上之證明
    ，須於通常一般之人均不致於有所懷疑，而得確信其為真實之程度者，始得據為
    有罪之認定，倘其證明尚未達到此一程度，而有合理性懷疑之存在，無從為有罪
    之確信時，自應為被告無罪之判決，最高法院七十六年度台上字第四九八六號判
    例意旨亦可參照。訊據被告丙○○、甲○○均堅決否認有何公訴人所指之犯行。
    經查：（一）、被告甲○○係為辦案績效，單獨起意，以脅迫方式強使盧國住提
    供槍枝線索之無義務之事，業如前述，堪認被告甲○○僅犯有前述之刑法第三百
    零四條第一項前段之罪，公訴人認被告甲○○與被告丙○○共犯有八十五年十月
    二十三日修正前貪污治罪條例第四條第一項第二款之藉端勒索財物罪嫌，已嫌無
    據。況本件並無制式槍枝扣案，亦無積極證據證明被告二人確已取得制式槍枝而
    無故持有，如前所述。矧參諸被告甲○○於原審亦明白供承：係伊決定去查槍，
    丙○○是新進人員，依其指示辦案，祗有伊與盧國住二人討論槍枝問題，丙○○
    沒有參與，因為此事跟小隊長討論，才有保障等語（參原審卷第三四頁正反面）
    ，核與證人即盧國住前述證稱：只有甲○○要伊交槍，丙○○沒有與伊說話等語
    之情節相符，應認被告丙○○於案發當時僅係支援刑事組辦案之警員，於當時執
    行勤務時，受小隊長即同案被告甲○○之指揮，被告丙○○並無與被告甲○○共
    犯強制罪之犯意聯絡、行為分擔，更無公訴人起訴之上開犯行；（二）、被告甲
    ○○、丙○○於八十五年九月十九日在盧國住上開居所，確有查獲傳真機、販賣
    六合彩明牌之書本等證物，又在與盧國住同居之張証結身上查獲安非他命之事實
    ，業如前述，則在場之盧國住、李宗韋、鍾崇維確有犯罪嫌疑，身為刑事組偵查
    員，被告甲○○、丙○○將彼等帶回分局，乃基於刑事犯罪偵查之職責所在，於
    法有據。雖證人黃榮煌、柯明宏雖於八十六年六月十日在調查站證稱：伊二人曾
    於八十五年九月十九日晚間因機車竊盜案被土城分局巡邏警察查獲，被帶回分局
    拘留所，睡到半夜醒來，發現拘留所多出四個人，其中三個人為盧國住、李宗韋
    、張証結，伊並未與之交談，他們講話聲音很小，不知道他們在談什麼，也不知
    道他們的名字，我們記得四人中有一年輕人是最年長的乾兒子等語（參偵字卷第
    一四四頁反面、第一四五頁正反面、第一四六頁正面），惟該兩位證人於調查站
    供述之時間距離八十五年九月十九日已逾半年，其二人之證詞是否可信，已有懷
    疑，況其僅以照片指認，而未與本人對質，所為證詞證明力甚為薄弱，矧依原審
    向土城分局調閱該分局八十五年九月十九日、二十日拘留紀錄、被留置人入室通
    知單所示，證人黃榮煌、柯明宏係於九月二十日凌晨零時十五分許入留置室，於
    九月二十日下午二時離開，九月十九日晚上以及二十日凌晨之夜間並無其他人入
    留置室，有該分局八十七年一月二十六日土警刑騰字第○一二八八號函及拘留紀
    錄及被留置人入室通知單影本在卷可稽（原審卷第六○頁至第七一頁）。另徵諸
    卷內資料所示，被告甲○○、丙○○並未將盧國住、李宗韋、鍾崇維留置於分局
    超過二十四小時，被告二人於偵辦過程發現彼等無確切證據涉有賭博、安非他命
    罪嫌，於二十四小時之內將彼等釋回，尚無違法可言，究不以被告二人將盧國住
    等三人安置於拘留室與否而異其責任，證人黃榮煌、柯明宏之證詞，尚不足為被
    告不利認定之依據。又不論卷內之其他人證如何證明被告二人是否將盧國住等三
    人帶往分局之留置室或拘留室，因被告甲○○、丙○○係基於盧國住等人有犯罪
    嫌疑加以盤問，主觀上並無私行拘禁之犯罪故意；（三）、證人洪萬力於調查站
    詢問時證稱：伊在拘留室外面，從鐵窗外看到盧國住等人，伊與盧國住打招呼，
    之後就離開。事後伊有打電話到盧國住住處，他已回家，並要求籌錢，說他答應
    警察要交槍，說要三十五萬元，伊有答應籌錢，但最後沒有籌不出來，過幾天，
    盧國住告訴伊槍是李宗韋與警察一起下去取槍，向金剛調的，警察拿到槍也有去
    找盧國住要人頭，伊有建議不要交人頭，後來好像沒有交等語（參偵字卷第九一
    頁反面、第九二頁反面、第九三頁正面），參諸其證詞，以及其另於檢察官之證
    詞（參同上卷第九五頁反面、第九六頁正面），就被告甲○○是否拿到槍枝一事
    ，均係聽聞於盧國住所言，要屬傳聞證據，不足盡信。而證人盧國住並非南下取
    槍之人，為其於偵審中證述明白，所言被告甲○○拿到手槍一事，亦屬於傳聞證
    據。另證人連祥宏於調查站證稱：盧國住來台北養病，與張証結同住，盧國住有
    交槍給甲○○，不然甲○○怎麼會輕易把盧國住傳真機、六合彩明牌資料交予盧
    國住等語（參偵查卷第一四三頁正面），亦屬其臆測之詞，不足採信。綜上所述
    ，被告甲○○、丙○○否認此部分之犯罪，尚堪採信，此外復查無其他積極證據
    證明被告丙○○、甲○○有何公訴人所指之上開犯行，應認本件不能證明被告丙
    ○○、甲○○共同有右開犯罪行為。公訴人就被告甲○○此部分之起訴所指，因
    與右開有罪部分具有裁判上一罪之關係，爰不另為無罪之諭知。原審未仔細勾稽
    ，認被告丙○○與甲○○共犯有公訴人所指之上開犯行，予以論罪科刑，則有未
    洽。被告丙○○上訴意旨否認犯罪，為有理由，自應由本院將被告丙○○部分撤
    銷，另諭知被告無罪。
據上論斷，應依刑事訴訟法第三百六十九條第一項前段、第三百六十四條、第二百九
十九條第一項前段、第三百條、第三百零一條第一項前段，刑法第三百零四條第一項
前段、第一百三十四條、第四十一條第一項前段，罰金罰鍰提高標準條例第一條前段
、第二條，判決如主文。
本案經檢察官劉靜婉到庭執行職務。
中　　　華　　　民　　　國　　九十三　　年　　 十二 　　月　　 十六 　　日
                              臺灣高等法院刑事第二十庭
                                  審判長法  官  趙  功  恆
                                        法  官  李  春  地
                                        法  官  鄧  振  球
右正本證明與原本無異。
檢察官如不服本判決，應於收受送達後十日內向本院提出上訴書狀，其未敘述上訴之
理由者並得於提起上訴後十日內向本院補提理由書（均須按他造當事人之人數附繕本
）。
被告不得上訴。
                                        書記官  洪  秋  帆
中　　　華　　　民　　　國　　九十三　　年　　 十二 　　月　　二十三　　日
附錄：本案論罪科刑法條全文
刑法第三百零四條
以強暴、脅迫使人行無義務之事或妨害人行使權利者，處三年以下有期徒刑、拘役或
三百元以下罰金。
前項之未遂犯罰之。
